臺灣板橋地方法院民事裁定　　　　　　　 94年度簡抗字第6號
抗　告　人　乙○○
以上抗告人因與相對人甲○○間，請求侵權行為損害賠償事件，
對於中華民國94年1 月19日本院板橋簡易庭所為之裁定（93年度
板簡字第2221號）提起抗告，本院裁定如下：
    主      文
抗告駁回。
抗告費用由抗告人負擔。
    理      由
一、按和解成立者，與確定判決有同一之效力；又除別有規定外
    ，確定之終局判決就經裁判之訴訟標的，有既判力，民事訴
    訟法第380 條第1 項、第400 條第1 項分別定有明文。原告
    之訴，其訴訟標的為確定判決之效力所及者，法院應以裁定
    駁回之，同法第249條第1項第7款亦有明文。
二、抗告人於原審起訴主張：(一)相對人於民國90年6 月24日因侵
    入住宅竊盜未遂，當日簽訂切結書不得再犯，再犯願受法律
    制裁。(二)91年8 月相對人趁抗告人家中無人自後門再侵入，
    大膽將抗告人住宅後門換成相對人事先購置之鎖，以方面以
    後侵入行竊。(三)91年9 月抗告人發現後門鑰匙與鎖不合，而
    重新換裝鎖匙，相對人乃再侵入抗告人住宅竊取鑰匙。(四)92
    年1 月22日及2 月中旬相對人再侵入。(五)92年3 月相對人再
    利用鑰匙由後門侵入，當時於抗告人家中從事家庭手工之鍾
    錦發即要求相對人離去。(六)92年4 月21日上午8 時40分相對
    人再次侵入原告住宅客廳，適抗告人返回遇見，相對人急由
    後門逃離。(七)相對人92年5 月8 日再度侵入原告住宅，經鍾
    錦發告誡勿再無故進入。相對人自91年7 月起至92年6 月間
    約1 年期間行為囂張，不斷侵入抗告人住宅干擾抗告人住宅
    安全，長期造成抗告人家人精神緊張、不時被忽由後門出現
    之相對人驚嚇，自屬侵害抗告人之隱私權、人格權，致精神
    受有損害，爰依民法第184 條、第195 條之規定，請求相對
    人給付抗告人新臺幣（下同）150,000 元及自起訴狀繕本送
    達翌日起至清償日止，按年息5%計算之利息等語。
三、原審以：抗告人前於93年8 月10日提起刑事附帶民事訴訟，
    主張相對人自90年6 月起至92年6 月止多次侵入抗告人住宅
    竊盜之侵權行為事實，請求相對人負財物損害及精神損失賠
    償之責，經本院刑事庭移送民事庭後，由本院以93年度訴字
    第1661號侵權行為損害賠償事件（下稱前訴訟）審理，嗣於
    93年10月28日成立訴訟上和解，相對人願給付抗告人30,000
    元，抗告人其餘請求拋棄，訴訟費用各自負擔，是兩造既就
    相對人自90年6 月起至92年6 月止之侵權行為致生之財物及
    精神損害於前訴訟達成訴訟上和解，乃抗告人再就相對人自
    90 年6月24日起至92年5 月8 日止之侵權行為，提起本件訴
    訟，其訴訟標的自為前訴訟之訴訟上和解效力所及，抗告人
    起訴為不合法等語，依民事訴訟法第249 條第1 項第7 款，
    裁定駁回抗告人之訴。
四、抗告意旨略以：前訴訟僅就相對人竊盜部分為審理，至侵入
    故兩造於前訴訟成立訴訟上和解，和解範圍亦僅限於相對人
    竊盜部分之侵權行為，不及相對人90年6 月起至92年6 月止
    侵入住宅之侵權行為，抗告人提起本件訴訟，自非前開訴訟
    上和解效力所及等語。
五、抗告人於本院93年度簡字第3279號竊盜刑事案件中，以刑事
    附帶民事訴訟提起前訴訟，主張：相對人自90年6 月夜間侵
    入抗告人住宅竊盜起，至92年6 月被發現告訴止所犯歷程：
    91年8 月侵入住宅擅自偷換抗告人住宅門鎖、91年9 月份竊
    取後門鑰匙後利用竊得鑰匙於91年12月起不定時經常潛入抗
    告人住宅偷取財物、食物、衣物、用品、文件資料、電話通
    訊資料物等，造成抗告人家中無故失物，家人精神緊張，夜
    間不能安心住眠，長達2 年，爰請求相對人賠償其造成之財
    物及精神損失共計590,000 元及自附帶民事訴訟起訴狀繕本
    職權調閱前訴訟案卷查明屬實（見93年度簡附民字第85號卷
    ，下稱附民卷，第1 頁）。
六、前訴訟經本院刑事庭裁定移送民事庭，經兩造於93年10月28
    日言詞辯論期日，以93年度訴字第1661號達成訴訟上和解，
    相對人願意給付抗告人30,000元，抗告人其餘請求拋棄（見
    93年度訴字第1661號卷，下稱第1661號卷，第17頁）。復觀
    之抗告人於93年10月28日言詞辯論期日仍主張：「訴之聲明
    及事實理由如附帶民事起訴狀所載……財物損失有二十萬。
    （法官問：對刑事判決認定原告損失事項有何意見？）不是
    這回事。……他經常侵入我住宅，偷換我鑰匙，造成我的精
    神損失。……90年6 月26日被告侵入我家被我抓到，當天就
    寫切結書承諾不再進入我家。切結書於刑事審理時都有提出
    」等語（見第1661號卷第14頁至第15頁），足證抗告人於前
    訴訟確係請求相對人賠償自90年6 月起至92年6 月止侵入住
    宅及竊盜侵權行為所生財產及非財產上之精神損害。
七、本院依職權調閱並勘驗前訴訟言詞辯論期日數位錄音內容，
    制有勘驗筆錄1 件（下稱勘驗筆錄）在卷可按。抗告人於前
    訴訟言詞辯論期日當庭表明前訴訟請求「有精神損失及事物
    損失」、「財物損失為200,000 元」（見勘驗筆錄第3 頁）
    ，法官並諭知附帶民事訴訟毋庸繳納裁判費，且刑事判決載
    明侵入住宅未據告訴，抗告人主張願意繳納裁判費（見勘驗
    筆錄第3 頁及第4 頁），要請求侵入住宅造成之損害賠償，
    並經相對人就侵入住宅部分為辯論（見勘驗筆錄第5 頁）。
    嗣經法官勸諭兩造讓步和解時亦包含侵入住宅部分（見勘驗
    筆錄第6 頁），抗告人表示願意讓步，並稱：「那照法官的
    意思我不交裁判費，光竊盜罪財物損失3 萬塊」，經法官諭
    知和解方案30,000元係包括竊盜罪及侵入住宅之精神損失在
    內，抗告人仍表示同意和解方案（見勘驗筆錄第7 頁），抗
    告人並要求相對人於3 日內給付（見勘驗筆錄第8 頁），且
    抗告人於前訴訟請求相對人賠償自90年6 月至92年6 月止侵
    入住宅及竊盜侵權行為所生財產及非財產之精神損害，均未
    有撤回訴訟或經前訴訟程序裁判駁回，足證兩造於前訴訟成
    立訴訟上和解，係包括竊盜之財物損害及侵入住宅之精神損
    害在內，殊屬明確。
八、基上，抗告人於前訴訟已主張因相對人竊盜所生之財產及侵
    入住宅所生非財產上之精神損害，並經兩造達成訴訟上和解
    ，依民事訴訟法第380 條第1 項之規定，自有與確定判決同
    一之效力，乃抗告人再提起上之精神損害，提起本件訴訟請
    求相對人賠償侵入住宅之精神上損害150,000 元，自屬違反
    民事訴訟法第400 條第1 項之規定，抗告人之訴應為不合法
    。原審依民事訴訟法第249 條第1 項第7 款之規定，裁定駁
    回本件訴訟，洵無不合。抗告意旨指摘原裁定不當，求為廢
    棄，為無理由，應予駁回。
九、據上論結，本件抗告為無理由，依民事訴訟法第436 條之1
    第3 項、第495 條之1 第1 項、第449 條第1 項、第463 條
    、第95條、第78條，裁定如主文。
中　　華　　民　　國　　94　　年　　3 　　月　　29　　日
                  民事第一庭    審判長法　官　李行一
                                      法　官　黃信滿
                                      法　官　周舒雁
以上正本係照原本作成
本裁定不得再抗告
中　　華　　民　　國　　94　　年　　3 　　月　　29　　日
                                      書記官　張坤校
